【裁判字號】    89,上易,1569
【裁判日期】    891016
【裁判案由】    傷害等
【裁判全文】
臺灣高等法院臺南分院刑事判決            八十九年度上易字第一五六九號 Ｃ
      上  訴  人
      即  被  告  甲  ○  ○
右上訴人因傷害等案件，不服臺灣台南地方法院八十九年度易字第一四二六號，中華
民國八十九年六月二十二日第一審判決（起訴案號：臺灣台南地方法院檢察署八十九
年度偵字第四六一五號）提起上訴，本院判決如左：
      主      文
上訴駁回。
甲○○緩刑貳年。
      事      實
一、甲○○於民國八十九年四月六日二十二十許，至台南縣關廟鄉○○街二一三號乙
    ○○住處，向蔡女索債，雙方一言不合，甲○○竟出手毆打乙○○成傷（傷害部
    分已於原審中撤回告訴）。乙○○報警前來處理，並表示將至法院控告張某，甲
    ○○竟向乙○○恐嚇稱：如告伊，將讓蔡女一家人全滅（台語，即消滅其全家之
    意）等語，使乙○○心生畏懼。
二、案經乙○○訴請台灣台南地方法院檢察署檢察官偵查起訴。
      理      由
一、訊據上訴人即被告甲○○固不諱言於右揭時地因向乙○○要債而發生爭執，惟矢
    口否認有恐嚇犯行，辯稱：伊只是把乙○○拉到店外面，要談債務的事，告訴人
    的女兒也在場知道詳情云云。然查右揭事實業據告訴人乙○○指訴甚詳，又證人
    即告訴人之女卓維怡於偵查中亦證稱：「他說如果我們去告會讓我們全家都滅」
    等語，核與告訴人指述相符，且被告自承證人卓維怡在場知道詳情，則證人所證
    自堪信與事實相合。被告所辯無非卸責之詞，不足採信。本件事證已臻明確，被
    告犯行堪予認定，應依法論科。
二、核被告甲○○所為，係犯刑法第三百零五條之恐嚇危害安全罪。原審法院判決適
    用前揭法條及刑法第四十一條，罰金罰鍰提高標準條例第一條前段、第二條之規
    定，判處拘役伍拾日，併諭知易科罰金之折算標準。原審判決認事用法均無不合
    ，量刑亦稱妥適，被告上訴意旨謂量刑過重，指摘原判決不當，並無可取為無理
    由，應予駁回。又查被告素行良好，前此未曾受有期徒刑以上刑之宣告，有本院
    被告全國前案紀錄表可稽，其因向告訴人索債一時失控，偶罹刑典，惡性非重，
    且事後已坦承犯行，已具悔意，且已與被害人和解，經此刑之宣告後，應知警惕
    ，而無再犯之虞，本院因認暫不執行其刑為適當，併予以宣告緩刑貳年，以勵自
    新。
據上論結，應依刑事訴訟法第三百六十八條，刑法第七十四條第一款判決如主文。
本案經檢察官王碧霞到庭執行職務。
中    華    民    國      八十九      年      十      月      十六      日
                                  臺灣高等法院臺南分院刑事第四庭
                                      審判長法官  陳    義    仲
            法官  徐    財    福
                                            法官  宋    明    蒼
右正本證明與原本無異。
不得上訴。
                                       法院書記官  余    素    美
中    華    民    國      八十九      年      十      月     十七       日
附錄本案論罪科刑法條全文：
刑法第三百零五條：以加害生命、身體、自由、名譽、財產之事恐嚇他人致生危害於
                  安全者，處二年以下有期徒刑、拘役或三百元以下罰金。


司法院資訊處製作；財團法人民間司法改革基金會備份。
